臺灣高等法院臺南分院刑事判決　　　　 96年度上訴字第371號
上　訴　人
即　被　告　丙○○
選任辯護人　江信賢律師
　　　　　　蔡麗珠律師
　　　　　　曾靖雯律師
上　訴　人
即　被　告　甲○○
　　　　　　　　　　　4號之2.
指定辯護人　本院公設辯護人乙○○
上列上訴人因違反槍砲彈藥刀械管制條例案件，不服臺灣臺南地
方法院95年度訴字第511號中華民國96年1月31日第一審判決（起
訴案號：臺灣臺南地方法院檢察署95年度營偵字第126號），提
起上訴，本院判決如下：
    主  文
原判決關於丙○○部分撤銷。
丙○○未經許可，販賣可發射子彈具有殺傷力之改造手槍，處有
期徒刑伍年陸月，併科罰金新臺幣伍萬元，罰金如易服勞役，以
新臺幣壹仟元折算壹日。扣案之仿BERETTA廠92FS型半自動手槍
製造之改造玩具手槍壹枝（含彈匣壹個，槍枝管制編號：000
0000000號）、0000000000號行動電話壹支、
現金新台幣拾肆萬元均沒收。
其餘上訴駁回。
    事  實
一、丙○○明知未經許可，不得販賣可發射子彈具有殺傷力之改
    造手槍，竟基於販賣可發射子彈具有殺傷力之改造手槍之犯
    意，以其所有0000000000號行動電話與甲○○所
    有0000000000號行動電話商談買賣槍枝事宜，於
    民國（下同）九十五年一月七日晚間八時許，在臺南縣柳營
    鄉○○路○段一三二號「可樂小吃部」後方之路旁，以新臺
    幣（下同）十四萬元之代價，將其所持有可發射子彈具有殺
    傷力之仿BERETTA廠92FS型半自動手槍製造之改造玩具手槍一
    枝（含彈匣一個，槍枝管制編號：0000000000號
    ）出售交付予甲○○，甲○○並同時交付十四萬元現金予丙
    ○○收受，甲○○即自該日起未經許可，持有上開具殺傷力
    之改造手槍。嗣於同日晚間十一時許，甲○○與友人蘇建榮
    在臺南縣新營市○○街十九號前，交其友人觀看上開其所購
    買之槍枝時，為警持原審核發之搜索票當場查獲，扣得甲○
    ○所有之0000000000號行動電話及上開可發射子
    彈具有殺傷力仿BERETTA廠92FS型半自動手槍製造之改造玩
    具手槍一枝（含彈匣一個，槍枝管制編號：0000000
    000號）後，又經警循線於九十五年一月八日凌晨零時五
    十分許，在臺南縣柳營奇美醫院前查獲丙○○，並扣得上開
    丙○○販售槍枝而得之價金現金十四萬元（該筆價金業經為
    丙○○所有，係因犯罪所得之財物），及丙○○所有之聯絡
    販賣槍枝所用之0000000000號行動電話。
二、案經臺南縣警察局新營分局報請臺灣臺南地方法院檢察署檢
    察官偵查起訴。
    理  由
壹、程序方面
一、按被告以外之人於審判外之言詞或書面陳述，除法律有規定
    者外，不得作為證據，刑事訴訟法第一百五十九條第一項固
    定有明文。惟被告以外之人於審判外之陳述，雖不符同法第
    一百五十九條之一至之四之規定，而經當事人於審判程序同
    意作為證據，法院審酌該言詞陳述或書面陳述作成時之情況
    ，認為適當者，亦得為證據。又當事人、代理人或辯護人於
    法院調查證據時，知有第一百五十九條第一項不得為證據之
    情形，而未於言詞辯論終結前聲明異議者，視為有前項之同
    意，同法第一百五十九條之五亦定有明文。查證人蘇建榮於
    警詢中之陳述，雖係被告以外之人於審判外之陳述，惟公訴
    人、被告二人及辯護人於審理時，對於上開供述證據之證據
    能力，均表示沒有意見，且迄於言詞辯論終結前亦未聲明異
    議。本院審酌証人蘇建榮警詢筆錄作成時之情況，証人蘇建
    榮並無不能自由陳述之情形，亦無違法取證或其他程序上之
    瑕疵，認為以之作為證據為適當，自得為證據，應先敘明。
二、按被告以外之人於審判外之言詞或書面陳述，除法律有規定
    者外，不得作為證據，刑事訴訟法第一百五十九條第一項亦
    定有明文。查証人即同案被告甲○○於九十五年一月八日警
    詢之供証，就被告丙○○而言，係屬審判外之陳述，且又未
    有同法第一百五十九條之一以下傳聞法則例外之情事，自無
    証據能力。
三、按被告以外之人於偵查中向檢察官所為之陳述，除顯有不可
    信之情況者外，得為證據，同法第一百五十九條之一第二項
    亦著有明文。查証人即同案被告甲○○於偵查中之供証，業
    經具結，且本院經查証人甲○○於偵查中之陳述，並無顯不
    可信之情事，從而証人甲○○於偵查中之供証，自得作為被
    告丙○○部分之証據。
貳、實體方面
一、被告丙○○部分：
  (一)訊據被告丙○○固坦承伊有以所使用之000000000
    0號行動電話與同案被告甲○○所有0000000000
    號行動電話聯絡，並於九十五年一月七日晚間八時許，在臺
    南縣柳營鄉○○路○段一三二號「可樂小吃部」後方之路旁
    ，交付甲○○扣案之改造玩具手槍一枝（含彈匣一個，槍枝
    管制編號：0000000000號），甲○○並同時交付
    十四萬元現金予伊之事實，惟矢口否認有何販賣槍枝之犯行
    ，辯稱「伊係以上開扣案槍枝抵押予甲○○，向甲○○借款
    十四萬元，伊並未販賣上開扣案槍枝予甲○○」云云。
　(二)經查：
  1.同案被告甲○○於九十五年一月七日晚間十一時許，在臺南
    縣新營市○○街十九號前遭警查獲之改造手槍一支（含彈匣
    一個），經送鑑定結果認係由仿BERETTA廠92FS型半自動手槍
    製造之槍枝換裝土造金屬槍管而成之改造手槍，機械性能良
    好，可擊發適用子彈，認具殺傷力，有內政部警政署刑事警
    察局九十五年一月十九日刑鑑字第○九五○○○七四一一號
    槍彈鑑定書在卷可稽（見偵查卷第六六至六八頁），並有上
    開BERETTA廠92FS型半自動手槍製造之改造玩具手槍一枝（含
    彈匣一個，槍枝管制編號：0000000000號）扣案
    可資佐證，足認上開改造手槍確係屬槍砲彈藥刀械管制條例
    所管制具殺傷力之改造槍械。
　2.被告丙○○於警詢時自承：「伊於九十五年一月七日晚間八
    時許，在臺南縣柳營鄉○○路○段一三二號『可樂小吃部』
    後方之路旁用報紙包住扣案之槍交給甲○○，甲○○看完槍
    械後即將扣案之新臺幣十四萬元交給伊，剛開始甲○○原本
    是要購買二支手槍，但後來確定只要購買一支手槍，原本價
    格是說十五萬，後來甲○○殺價至十四萬」等語（見警詢卷
    第二至三頁）；核與證人即同案被告甲○○於偵查及原審九
    十六年一月十七日審理時證述：「槍枝是跟丙○○買的，原
    本跟丙○○講的買槍枝價錢是十四至十五萬元，最後談妥十
    四萬元，槍枝丙○○拿給伊的時候就已經拆開了，伊有請一
    個朋友蘇建榮去看那把槍有沒有這個價值，所以查獲時蘇建
    榮在伊車上，蘇建榮說這把槍是改造的，因伊在『可樂小吃
    部』當少爺，丙○○在那邊當經紀人負責帶小姐，丙○○先
    是跟伊提起說需要錢，要向伊借錢，後來就變成賣槍，本來
    要賣伊二支槍，後來確定一枝」等語相符（見偵查卷第六一
    至六二頁、原審卷第一九五頁至一九七頁）；而證人蘇建榮
    於偵查中亦証稱「為警察查獲時甲○○在車內拿一把槍給伊
    看，甲○○並沒有說槍枝來源，甲○○拿給伊看時問說這樣
    有無價值，警察就來了」等語（見偵查卷第十二、十三頁）
    。
　3.再參以被告丙○○所使用之0000000000號行動電
    話分別於九十五年一月四日晚間九時三十七分十七秒、九時
    三十九分三十五秒、九時五十分四十二秒、十時零八分四十
    六秒、九十五年一月五日凌晨零時十一分二十六秒與甲○○
    所有0000000000號行動電話聯絡，二人主要通話
    內容為：「林：你再跟他講一下。蘇：講什麼。林：講說我
    等一下要。蘇：全部都要嗎？林：對，要拿回來，你打電話
    給他講一下。蘇：二支嗎？林：對。蘇：原價格、原管子嗎
    ？林：對？蘇：我再問一下。蘇：暉哥，說有辦法啦。林：
    那我等一下打給你。蘇：看幾點你提早告訴我。林：好。蘇
    ：暉哥，剛我打過去，我們華哥跟我講說如果錢不夠關係，
    可以先決定沒關係，又不是不認識，重點他是講是要還是不
    要而已。林：我等一下再打給你。蘇：他叫我要打給你，考
    慮錢的事。林：我等一下再打給你。林：阿緯，明天我如果
    確定，你們可以提早一點，還是一定要晚上嗎。蘇：晚上吧
    ，因為我們都是夜生活較多，如果十一、十二點較可以確定
    。」，而被告丙○○於九十五年一月六日晚間十時五十八分
    二十六秒以其所有0000000000號行動電話撥打0
    000000000號行動電話與不詳姓名男子聯絡，通話
    內容為：「蘇：喂，老大。某男：對。蘇：剛剛來跟我講確
    定，確定明天一個。某男：什麼！蘇：明天啊。某男：你說
    崇暉嗎？確定一枝嗎？蘇：對啊。某男：他現在是要一枝還
    是二枝。蘇：二枝但是十一、十二沒，他現在就是怕說，又
    被人耽誤就對了。某男：沒關係，就注意一枝。蘇：他要先
    處理一枝後，一枝再放訂。某男：沒放訂那是不要緊啦！最
    起碼要跟他拿十二。蘇：他說要拿十四萬的樣子。某男：沒
    關係卡多就卡多。蘇：總金額要十四給我。某男：明天就直
    接過去就對了。」，此有卷附通訊監察監聽譯文在卷可稽（
    偵查卷第三五至三七頁），由上開證人甲○○與被告丙○○
    及被告丙○○與使用0000000000號行動電話之某
    男之監聽譯文所載，可明確看出證人甲○○與被告丙○○間
    之通話內容確係談及槍枝買賣之事，且由被告丙○○與某男
    間之對話亦可得知欲購買槍枝之人即為證人甲○○，而購買
    之價格係十四萬元，又核與翌日即九十五年一月七日晚間，
    被告丙○○交付該改造手槍與証人林育暉時，向林育暉收取
    十四萬元，事後並經警扣得之十四萬元之款項相符，益足佐
    証証人即同案被告甲○○偵查及原審九十六年一月十七日審
    理時所為之上開證詞，信而有徵；從而被告丙○○於警詢時
    供認「以十四萬元之價格販售上開改造手槍與証人甲○○」
    等情，核與事實相符，而可信採。
  4.被告丙○○事後雖翻異前詞，於偵查中及原審、本院審理時
    辯稱「係將扣案槍枝抵押予甲○○，向甲○○借款十四萬元
    」云云。而証人即同案被告甲○○於原審九十五年十一月十
    六日審理時亦附合被告丙○○之供述，而稱「當時被告丙○
    ○是說家裡需要錢，欲向伊借款，伊有要丙○○簽發支票或
    本票，但丙○○一直都沒有簽，後來丙○○表示有一把槍可
    以抵押」等語（見原審卷第一二一頁）。然查，被告丙○○
    於原審亦供認「其於警詢時確有為上揭供述，伊並未遭受員
    警之威脅」等情（見原審卷第九十二頁）；且觀之上開被告
    丙○○與証人甲○○之通訊監察譯文，及被告丙○○與持用
    0000000000號行動電話之不詳姓名男子之通訊監
    察譯文內容可知，被告丙○○與甲○○於電話中所談論之內
    容均係槍枝買賣之問題，而非抵押借款，且被告丙○○與該
    名不詳姓名男子談話內容亦已涉及「甲○○欲以十四萬元購
    買一支槍枝」之事，均如上述，則被告丙○○與証人甲○○
    事後再供証「以該槍枝質押向甲○○借款十四萬元」云云，
    已難信採；另佐以證人甲○○於原審九十五年十一月十六日
    審理中亦證稱「其與被告丙○○僅認識約一個月，其每月薪
    水六至七萬元，底薪一萬多元，借款當時並無簽發本票或任
    何借據以資為憑，且未約定收取任何利息」等語，則若被告
    丙○○確係以扣案之改造手槍向証人甲○○質押借款十四萬
    元，該筆借款數額非小，且証人甲○○與被告丙○○又未熟
    識，証人甲○○又非富有之人，竟甘冒被告丙○○可能不還
    款之風險，不要求被告丙○○交付任何借款憑證及收取利息
    即貸與被告丙○○十四萬元，亦與正常之私人借貸不符；況
    持有具殺傷力之槍枝係屬違法，為一般人週知之事，證人甲
    ○○借款予被告丙○○既未約定或收取利息，亦未要求被告
    丙○○簽發借據、票據以為借款之憑證，又竟甘冒遭警查獲
    負擔刑責之風險而收受被告丙○○所交付用以質押借款之槍
    枝？再再與常情相悖，足認証人甲○○上開証述「扣案之槍
    枝係被告丙○○交付用以質押借款」云云，顯係迴護被告丙
    ○○之詞；另被告丙○○上開所辯，亦屬事後卸責之詞，均
    無足取。本件事証明確，被告丙○○販賣具殺傷力之改造槍
    枝之犯行堪予認定。
二、被告甲○○部分：
　　上開被告甲○○未經許可持有改造槍枝之事實，迭據被告甲
  　○○於偵查及原審、本院審理時坦承不諱，核與證人蘇建榮
    、證人即共同被告丙○○分別於警詢、偵查中證述之情節相
    符（見警詢卷第十四至十六頁、偵查卷第十七至十九頁），
    並有改造手槍一支（含彈匣一個，槍枝管制編號：0000
    000000號）扣案可佐，而上開槍枝經送內政部警政署
    刑事警察局鑑定結果，係由仿BERETTA廠92FS型半自動手槍製
    造之槍枝換裝土造金屬槍管而成之改造手槍，機械性能良好
    ，可擊發適用子彈，認具殺傷力等情，亦已如上述，足認被
    告甲○○上開自白核與事實相符，而可信採。被告丙○○部
    分事証明確，其持有具殺傷力之改造手槍之犯行，洵堪認定
    。
三、按刑法第三十三條第五款、第四十二條等條文，業於九十四
    年二月二日修正公布，其中：(一)第三十三條第五款由原先之
    「罰金：一元以上」，修正為「罰金：新臺幣一千元以上，
    以百元計算之」；(二)第四十二條將原先之「罰金應於裁判確
    定後二個月內完納。期滿而不完納者，強制執行。其無力完
    納者，易服勞役」、「易服勞役以一元以上三元以下，折算
    一日。但勞役期限不得逾六個月」、「罰金總額折算逾六個
    月之日數者，以罰金總額與六個月之日數比例折算」。「科
    罰金之裁判，應依前二項之規定，載明折算一日之額數」、
    「易服勞役，不滿一日之零數，不算」、「易服勞役期內納
    罰金者，以所納之數，依裁判所定之標準折算，扣除勞役之
    日期」之規定，修正為「罰金應於裁判確定後二個月內完納
    。期滿而不完納者，強制執行。其無力完納者，易服勞役。
    但依其經濟或信用狀況，不能於二個月內完納者，得許期滿
    後一年內分期繳納。遲延一期不繳或未繳足者，其餘未完納
    之罰金，強制執行或易服勞役」、「依前項規定應強制執行
    者，如已查明確無財產可供執行時，得逕予易服勞役。」、
    「易服勞役以新臺幣一千元、二千元或三千元折算一日。但
    勞役期限不得逾一年」、「依第五十一條第七款所定之金額
    ，其易服勞役之折算標準不同者，從勞役期限較長者定之。
    」、「罰金總額折算逾一年之日數者，以罰金總額與一年之
    日數比例折算。依前項所定之期限，亦同」、「科罰金之裁
    判，應依前二項之規定，載明折算一日之額數」、「易服勞
    役不滿一日之零數，不算」、「易服勞役期內納罰金者，以
    所納之數，依裁判所定之標準折算，扣除勞役之日期」，另
    罰金罰鍰提高標準條例第二條亦配合修正，將原先之「依刑
    法第四十一條易科罰金或第四十二條第二項易服勞役者，均
    就其原定數額提高為一百倍折算一日；法律所定罰金數額未
    依本條例提高倍數，或其處罰法條無罰金刑之規定者，亦同
    」之規定，予以修正刪除；並均自被告丙○○、甲○○行為
    後之九十五年七月一日起施行。是依上開規定，罰金既由銀
    元一元以上，提高為新台幣一千元以上，無異提高法定刑為
    罰金時之可科處之最低刑為新台幣一千元，修正後之刑法第
    三十三條第五款之規定並未有利於行為人。又關於易服勞役
    部分，依修正前罰金罰鍰提高標準條例第二條前段規定，就
    其原定數額提高為一百倍折算一日，則被告丙○○、甲○○
    二人經諭知併科罰金部分，依行為時之易服勞役折算標準，
    最高應以銀元三百元折算一日，即新台幣九百元折算一日。
    惟依九十五年七月一日修正公布施行之刑法第四十二條第三
    項前段規定，則最高得以新台幣三千元折算一日，是修正後
    刑法第四十二條之規定，有利於被告二人。則綜合上情比較
    新舊法結果，關於易刑處分即易服勞役部分，應以修正後現
    行之刑法第四十二條之規定有利於被告二人；其餘部分，則
    以修正前刑法第三十三條第五款之規定有利於被告二人，依
    九十五年七月一日施行之刑法第二條第一項前段、同條項但
    書規定，應適用行為時法即修正前刑法第三十三條第五款，
    及修正後現行刑法第四十二條之規定。
四、查扣案具有殺傷力之仿BERETTA廠92FS型半自動手槍製造之
    改造手槍係屬槍砲彈藥刀械管制條例第四條第一項第一款所
    稱之其他可發射子彈具有殺傷力之槍枝，依據同條例第五條
    規定，非經中央主管機關許可不得販賣、持有。核被告丙○
    ○所為，係犯槍砲彈藥刀械管制條例第八條第一項之未經許
    可販賣可發射子彈具有殺傷力改造手槍罪；被告甲○○所為
    ，則係犯同條例第八條第四項之未經許可持有可發射子彈具
    有殺傷力改造手槍罪。被告丙○○未經許可持有改造手槍之
    低度行為，為販賣之高度行為所吸收，不另論罪。公訴意旨
    認被告丙○○販賣可發射子彈具有殺傷力改造手槍之行為，
    與未經許可持有可發射子彈具有殺傷力改造手槍之行為，應
    予分論併罰，容有未洽，附此指明。又被告甲○○為警查獲
    後即向警方供出槍枝來源為被告丙○○，警方並隨後查獲被
    告丙○○，然按槍砲彈藥刀械管制條例第十八條第四項前段
    係規定，於偵查中或審判中自白，並供述全部槍砲、彈藥、
    刀械之來源及去向，因而查獲或因而防止重大危害治安事件
    之發生者，始能減輕或免除其刑。該條項既謂並供述全部槍
    砲、彈藥、刀械之來源及「去向」，係指已將槍械、彈藥移
    轉與他人持有之情形，不包括仍為自己持有之情形在內，此
    觀同條第一項後段係指已移轉與他人持有之情形始有「去向
    」自明，最高法院著有九十三年度臺上字第五一四四號、四
    二二三號判決意旨可資參照。查扣案之可發射子彈具有殺傷
    力之改造槍枝於為警查獲時，係在被告甲○○「自己」持有
    中，尚無移轉他人持有，而無供述全部槍彈來源及「去向」
    ，因而查獲或因而防止重大危害治安事件之發生之情事，與
    槍砲彈藥刀械管制條例第十八條第四項所定得減輕或免除其
    刑之要件不符，被告甲○○部分自無法依該條減輕或免除其
    刑。惟被告甲○○於警詢、偵查及原審、本院審理時均自白
    其未經許可持有改造手槍之犯行，且其罹有重度憂鬱症，時
    間長達兩年，雖長期治療，改善有限，有企圖自殺之行為，
    有陳俊升精神科診所診斷證明書及行政院衛生署嘉南療養院
    九十五年十二月七日嘉南般字第○九五○○○六三五八號函
    附之精神鑑定報告附卷可稽，而其供述向同案被告丙○○購
    買槍枝之目的係為自殺，並非用於不法用途，購買後持有之
    時間尚短，對社會治安並未生重大危害，本件亦查無被告甲
    ○○持槍從事其他不法行為之證據，是以被告甲○○犯罪之
    具體情狀及行為背景，堪認情輕法重，雖科以法定最低度刑
    ，仍嫌過重，爰依刑法第五十九條規定，減輕其刑。
五、原審以被告丙○○部分罪証明確，因予論罪科刑，固非無見
    。但查原判決既認扣案之十四萬元現金，係被告甲○○向被
    告丙○○購買該槍枝所交付之價款，則該筆十四萬元之現金
    即為被告丙○○因犯罪所得之財物，依法應予諭知沒收，原
    審未於判決內諭知沒收，亦未敘明不予沒收之理由，自有未
    當。被告丙○○上訴否認犯罪，並以上開情詞指摘原判決不
    當，雖無理由，但原判決既有上開可議之處，即屬無可維持
    ，應由本院將原判決此部分予以撤銷改判。爰審酌被告丙○
    ○未經許可販賣可發射子彈具有殺傷力之改造手槍，對於社
    會治安及人身安全所造成潛在之危害甚鉅，販賣槍枝之數量
    ，犯罪後未坦承犯行之態度；及被告丙○○犯罪之動機、目
    的、及未將該槍供非法使用等一切情狀，量處被告丙○○有
    期徒刑伍年陸月，併科罰金新臺幣伍萬元，並就罰金部分諭
    知易服勞役之折算標準。另扣案之可發射子彈具有殺傷力仿
    BERETTA廠92FS型半自動手槍製造之改造手槍一枝（含彈匣
    一個，槍枝管制編號：0000000000號），為違禁
    物，應依刑法第三十八條第一項第一款之規定，予以宣告沒
    收。又扣案0000000000號行動電話一支，為被告
    丙○○所有，業據被告丙○○供明在卷，且為被告丙○○聯
    絡販賣本案槍枝之用，應依刑法第三十八條第一項第二款之
    規定，併予宣告沒收；另扣案之現金十四萬元為被告甲○○
    交付，而由被告丙○○取得，為被告丙○○所有，且係犯罪
    所得之財物，應依刑法第三十八條第一項第三款規定諭知沒
    收。至扣案0000000000號行動電話一支，雖亦係
    供聯絡販賣本案槍枝之用，惟非被告丙○○所有，亦據被告
    丙○○供陳在卷，爰不予宣告沒收，併此敘明。
六、原審以被告甲○○部分罪証明確，因予適用槍砲彈藥刀械管
    制條例第八條第四項，九十五年七月一日施行之刑法第二條
    第一項前段、但書（原判決僅引用該條第一項但書，應予更
    正）、第十一條前段、第五十九條、第四十二條第三項、第
    三十八條第一項第一款等規定；並審酌被告甲○○持有具有
    殺傷力之改造手槍，對於社會治安及人身安全所造成潛在之
    危險，兼衡其犯罪之動機、目的、販賣、持有具有殺傷力改
    造槍枝數量，持有時間尚短，未將該槍供非法使用，犯罪後
    亦坦承犯行，態度尚稱良好等一切情狀，量處有期徒刑壹年
    捌月，併科罰金新臺幣伍萬元，並就罰金部分諭知易服勞役
    之折算標準。另扣案之可發射子彈具有殺傷力仿BERETTA 廠
    92FS型半自動手槍製造之改造手槍一枝（含彈匣一個，槍枝
    管制編號：0000000000號），為違禁物，應依刑
    法第三十八條第一項第一款之規定，予以宣告沒收。本院經
    核原審認事用法俱無不合，量刑亦稱妥適，被告甲○○上訴
    ，以原審量刑過重而指摘原判決不當，然原審既引用刑法第
    五十九條予以酌減其刑，並量處上開之徒刑及罰金，量刑顯
    無過重之情事，被告甲○○上訴並無可取，為無理由，應予
    駁回。
據上論結，應依刑事訴訟法第368條、第369條第1項前段、第364
條、第299條第1項前段、毒品危害防制條例第8條第1項、95年7
月1日施行之刑法第2條第1項前段、但書、第11條前段、第42條
第3項、第38條第1項第1、2、3款，判決如主文。
本案經檢察官張太龍到庭執行職務。
中　　華　　民　　國　　96　　年　　5 　　月　　23　　日
                  刑事第四庭    審判長法　官　吳志誠
                                      法　官  羅心芳
                                      法　官  陳珍如
以上正本證明與原本無異。
如不服本判決，應於收受本判決後十日內向本院提出上訴書狀。
其未敘述上訴理由者並得於提起上訴後十日內向本院補提理由書
狀（均須按他造當事人之人數附繕本）「切勿逕送上級法院」。
　　　　　　　　　　　　　　　　　　　書記官　岑　玢
中　　華　　民　　國　　96　　年　　5 　　月　　23　　日
附錄本案論罪科刑法條：
槍砲彈藥刀械管制條例第八條
未經許可，製造、販賣或運輸鋼筆槍、瓦斯槍、麻醉槍、獵槍、
空氣槍或第四條第一項第一款所定其他可發射金屬或子彈具有殺
傷力之各式槍砲者，處無期徒刑或五年以上有期徒刑，併科新臺
幣一千萬元以下罰金。
未經許可，轉讓、出租或出借前項所列槍枝者，處五年以上有期
徒刑，併科新臺幣一千萬元以下罰金。
意圖供自己或他人犯罪之用，而犯前二項之罪者，處無期徒刑或
七年以上有期徒刑，併科新臺幣一千萬元以下罰金。
未經許可，持有、寄藏或意圖販賣而陳列第一項所列槍枝者，處
三年以上十年以下有期徒刑，併科新臺幣七百萬元以下罰金。
第一項至第三項之未遂犯罰之。
